臺灣新竹地方法院刑事判決　　　　　　　93年度交訴字第73號
　　公　訴　人　臺灣新竹地方法院檢察署檢察官
　　被　　　告　甲○○　男　2.
上列被告因公共危險等案件，經檢察官聲請簡易判決處刑（93
年度偵字第2753號），本院改依通常程序審理，並依簡式審判程
序判決如下：
    主  文
甲○○駕駛動力交通工具肇事，致人傷而逃逸，處有期徒刑陸月
，如易科罰金，以參佰元折算壹日。緩刑貳年。
被訴過失傷害部分，公訴不受理。
    事  實
一、甲○○於民國93年1月3日凌晨2時許，駕駛車牌號碼6P－051
    9號自小客車，沿新竹市○○路往食品路由西向東方向行駛
    時（起訴書誤載為往南方向行駛），本應注意汽車行駛時，
    駕駛人應注意車前狀況，並隨時採取必要之安全措施，以避
    免發生事故，而依當時天候晴、夜間有照明、視距良好、路
    面乾燥、無缺陷、無障礙物之情形下，客觀上並無不能注意
    之情事，於行經新竹市○○路、南大路口時，適有由乙○○
    騎乘車牌號碼MYF－016號重型機車沿南大路往青草湖由北往
    南方向駛來，甲○○竟疏未注意此車前狀況，致所駕駛之前
    開車輛左前車頭與乙○○所騎乘之前開機車右前車頭發生撞
    擊，乙○○因而當場人車倒地，致受有右顏面挫裂傷、左側
    4、5、6肋骨骨折、左側肺撕裂傷、大量血胸、T12壓迫性骨
    折、12指腸潰瘍及出血、前胸、背部、臀部及左膝多處擦傷
    、右膝挫裂傷等傷害（過失傷害部分，業據乙○○撤回告訴
    ），甲○○於肇事後，竟未對乙○○給予必要之協助，反駕
    駛前開車輛逃離現場，嗣經警依肇事現場掉落之6P－0519號
    車牌一面循線查獲上情。
二、案經乙○○訴由新竹市警察局第三分局報請臺灣新竹地方法
    院檢察署檢察官聲請簡易判決處刑後本院改依通常程序審理
    。
    理  由
甲、程序方面：
    本件被告所犯公共危險罪，係非死刑、無期徒刑、最輕本刑
    為三年以上有期徒刑之罪，被告於本院準備程序進行中，就
    被訴事實為有罪之陳述，經本院合議庭認合於刑事訴訟法第
    273條之1第1項之規定，裁定進行簡式審判程序，合先敘明
    。
乙、實體方面：
壹、有罪部分：
一、上揭事實，業據被告甲○○於警詢、檢察官偵訊及本院準備
    程序、簡式審判程序時坦承不諱，核與告訴人乙○○於警詢
    、偵訊中指訴之情節相符，復據證人許堯澴於偵訊中證述：
    當時我在南大路上的麥當勞準備下班，在門口要牽車，突然
    聽到碰一聲，我就和我同事一起趕過去，我沒有看到肇事車
    輛，但他的車牌就掉在現場等語在卷（見偵查卷第38頁），
    並有新竹市警察局第三分局道路交通事故現場圖暨調查報告
    表（一）（二）、新竹市○○○○○道路交通事故肇事逃逸
    追查表、道路交通事故現場照片24紙、南門綜合醫院及長庚
    紀念醫院診斷證明書各1件附卷可稽（見偵查卷第9至28頁）
    ，足認被告上開自白核與事實相符，應堪採信。本件事證明
    確，被告犯行堪以認定，應依法論科。
二、核被告所為，係犯刑法第185條之4之駕駛動力交通工具肇事
    致人傷而逃逸罪。爰審酌被告駕駛動力交通工具肇事致人受
    傷害後，竟不顧告訴人之人身安危，給予及時之救助而逃逸
    ，行為不足為取，並考量其犯罪對告訴人所生之危害程度，
    及其犯罪後已與告訴人達成和解，並坦承犯行、態度良好等
    一切情狀，量處如主文所示之刑，並諭知易科罰金之折算標
    準。至公訴人雖對被告具體求處有期徒刑1年2月，惟本院考
    量上情後認猶嫌過重，附此敘明。末查，被告前未曾受有期
    徒刑以上刑之宣告，有臺灣新竹地方法院檢察署刑案資料查
    註紀錄表及臺灣高等法院被告全國前案紀錄表各1件在卷足
    憑，其經此教訓後應已知慎戒，信無再犯之虞，本院因認前
    開對其所宣告之刑，以暫不執行為適當，爰併諭知緩刑2年
    ，以勵自新。
貳、不受理部分：
一、公訴意旨另以：被告甲○○於上述時、地，駕駛車號6P－05
    19號自小客車，未注意車前狀況，不慎與告訴人乙○○所騎
    乘之車號MYF－016號重型機車，發生碰撞，致使乙○○受有
    右顏面挫裂傷、左側4、5、6肋骨骨折、左側肺撕裂傷、大
    量血胸、T12壓迫性骨折、12指腸潰瘍及出血、前胸、背部
    、臀部及左膝多處擦傷、右膝挫裂傷等傷害。因認被告此部
    分行為，另涉有刑法第284條第1項前段之過失傷害罪嫌等語
    。
二、按告訴乃論之罪，告訴人於第一審辯論終結前得撤回其告訴
    ，又告訴經撤回者，法院應諭知不受理判決，刑事訴訟法第
    238條第1項、第303條第3款分別定有明文。經查，被告所涉
    犯刑法第284條第1項前段之過失傷害罪，依同法第287條前
    段規定，須告訴乃論，茲因被告已與告訴人達成和解，並已
    給付和解金額新台幣400,00 0元，告訴人並於本院當庭具狀
    撤回告訴，亦有聲請撤回告訴狀1紙附卷可按，揆諸前開法
    條規定，此部分即應諭知公訴不受理之判決。
據上論斷，應依刑事訴訟法第452條、第273條之1第1項、第299
條第1項前段、第303條第3款，刑法第185條之4、第41條第1項、
、第74條第1款，罰金罰鍰提高標準條例第2條，判決如主文。
本案經檢察官宋重和到庭執行職務。
中　　華　　民　　國　　94　　年　　1 　　月　　27　　日
                        交通法庭法　官　 魏瑞紅
以上正本證明與原本無異。
如不服本判決，應於判決送達後十日內向本院提出上訴狀 (應附
繕本)，上訴於臺灣高等法院。
中　　華　　民　　國　　94　　年　　1 　　月　　27　　日
                                書記官   陳凰榆
附錄論罪科刑法條：
刑法第一百八十五條之四：
駕駛動力交通工具肇事，致人死傷而逃逸者，處六月以上五年以
下有期徒刑。
